臺灣高雄地方法院民事裁定
108年度消債更字第110號
聲  請  人  林重興  
0000000000000000

0000000000000000

代  理  人  陳慧錚律師
上列當事人因消費者債務清理事件聲請更生，本院裁定如下：
    主  文
聲請人林重興自民國一百零八年六月十一日下午四時起開始更生
程序。
命司法事務官進行本件更生程序。
    理  由
一、本件聲請意旨略以：伊無力清償債務，曾於95年間依中華民
    國銀行公會會員辦理消費金融案件無擔保債務協商機制請求
    共同協商債務方案成立，約定分180期，年利率8％，每月清
    償新臺幣（下同）24,000元。然勉為償還數期後仍不得已毀
    諾，因聲請人有不能清償債務或有不能清償之虞，復未經法
    院裁定開始清算程序或宣告破產，爰依法聲請准予裁定更生
    等語。
二、按債務人不能清償債務或有不能清償之虞者，得依本條例所
    定更生或清算程序，清理其債務。債務人無擔保或無優先權
    之債務總額未逾1,200萬元者，於法院裁定開始清算程序或
    宣告破產前，得向法院聲請更生。法院開始更生程序之裁定
    ，應載明其年、月、日、時，並即時發生效力。法院裁定開
    始更生或清算程序後，得命司法事務官進行更生或清算程序
    ，必要時得選任律師、會計師或其他適當之自然人或法人一
    人為監督人或管理人。消費者債務清理條例第3條、第42條
    第1項、第45條第1項及第16條第1項分別定有明文。
三、經查：
  ㈠聲請人所主張上開事實，業據其提出債權人清冊（108年度司
    消債調字第80號卷，下稱調卷，第3頁）、財產及收入狀況
    說明書（調卷第4頁）、財團法人金融聯合徵信中心前置協
    商專用債權人清冊（調卷第6至7頁）、財政部高雄國稅局10
    5年及106年度綜合所得稅各類所得資料清單及總歸戶財產查
    詢清單（調卷第8至10頁）、薪俸單（調卷第13至15頁）、
    信用報告（本案卷第17至18頁）、戶籍謄本（本案卷第19頁
    ）、存摺及存摺交易明細表（本案卷第20至33頁）、商業保
    險投保資料查詢結果表（本案卷第35頁）等在卷可參。
  ㈡經核，聲請人於95年間協商成立後，繳納數期即未行繳款，
    聲請人稱斯時因生活花費高、尚須償還其他私人債務及被迫
    離職等語（見本案卷第15頁聲請人補正狀），而關於協商內
    容及繳款、毀諾等資料，經本院函詢最大債權銀行花旗銀行
    （前華僑銀行）回覆稱無法查得，有花旗銀行陳報狀附卷可
    稽（見本案卷第50頁），則聲請人所稱有不可歸責於己之事
    由，致不能履行原協商條件，本院即推定為真，是聲請人主
    張其於與債權銀行達成協商結論後，因不可歸責於己之事由
    致履行顯有重大困難，即認可信。
  ㈢次查，聲請人於105年至107年度申報所得分別為826,948元、
    823,483元（均為高雄市稅捐稽徵處薪資所得）、854,771元
    （其中高雄市稅捐稽徵處薪資所得851,571元、高雄市前鎮
    區公所薪資所得3,200元），名下無財產。又聲請人於高雄
    市稅捐稽徵處大寮分處擔任稅務員，據高雄市稅捐稽徵處函
    覆之薪資所得明細表所載自107年1月起至12月止之給付總額
    為860,449元（含強制休假補助費、加班費、年終獎金及考
    績獎金等）等情，此有上開綜合所得稅各類所得資料清單、
    財產歸屬清單、薪資所得明細表及本院依職權調閱107年度
    稅務電子閘門財產所得調件明細表（調卷第8至10頁、本案
    卷第14頁、第46頁）在卷可參。則在查無聲請人有其他收入
    來源之情形下，佐以其任職於公務機關之穩定工作，本院即
    以其107年度平均月收入71,704元（計算式：860,449÷12＝71
    ,704，本件均係採四捨五入計算）作為核算其現在償債能力
    之基礎，堪認妥適。
  ㈣關於聲請人個人日常必要支出部分，聲請人陳稱其向大姐承
    租房屋一人居住，每月租金8,000元，此有房屋租賃契約書
    及第三人林○○出具證明書在卷可稽（本案卷第36至39頁）。
    按債務人必要生活費用，以最近一年衛生福利部或直轄市政
    府所公告當地區每人每月最低生活費一點二倍定之，本條例
    第64條之2第1項定有明文。本院參酌衛福部社會司所公告10
    8年度高雄市最低生活費標準為13,099元，則聲請人每月生
    活所必需除有特殊情形並有證據證明者外，自宜以此數額之
    1.2倍即15,719元為度，始得認係必要支出。又上開最低生
    活費用之標準，係照當地最近1年平均每人消費支出60％，依
    其基準之家庭收支調查報告調查表格式所示有關經常性支出
    之調查項目，其原即包括利息支出、食品、衣著、房租及水
    費、電費、醫療保健、交通、娛樂、教育等基本生活需求。
    本院認在聲請人未能立證證明其有其他特殊需求之情形下，
    其個人必要生活費用即應以此為限度。
四、綜上所述，以聲請人現每月收入71,704元為其償債能力基準
    ，扣除個人必要生活費15,719元後，餘55,985元，而聲請人
    目前負債總額為4,556,120元（參調卷第62頁，共4家金融機
    構債權合計1,536,792元，及調卷第28頁以下，元大資產公
    司1,648,908元、萬榮行銷公司934,685元、第一金融資產公
    司435,735元），以聲請人每月所餘按月攤還結果，需約7年
    （計算式：4,556,120÷55,985÷12＝6.8）始能清償完畢，應
    認其已不能清償債務。此外，聲請人無擔保或無優先權之債
    務總額未逾1,200萬元，且無本條例第6條第3項、第8條或第
    46條各款所定駁回更生聲請之事由存在，則聲請人聲請更生
    為有理由，應予准許，爰命司法事務官進行本件更生程序。
五、依本條例第11條第1項、第45條第1項，裁定如主文。
中　　華　　民　　國　　108 　年　　6 　　月　　11　　日
                  民事庭　法　官　沈建興
以上正本係照原本作成。
本裁定不得抗告。
中　　華　　民　　國　　108 　年　　6 　　月　　11　　日
                          書記官  胡美儀